臺灣臺中地方法院刑事判決　　　　　 96年度中簡上字第257號
上　訴　人　甲○○
即　被　告
上列上訴人即被告因傷害案件，不服臺灣臺中地方法院臺中簡易
庭96年度中簡字第336號中華民國96年2月5日第一審簡易判決（
聲請簡易判決處刑案號：臺灣臺中地方法院檢察署95年度偵字第
28741號），提起上訴，本院管轄第二審之合議庭判決如下：
    主    文
上訴駁回。
    犯罪事實
一、乙○○因懷疑甲○○與其夫許天賜有染，而於民國九十五年
    一月十三日晚上十一時許，在臺中市○○街六十之九號二樓
    處，與甲○○發生爭吵，二人並互相拉扯對方頭髮，衝突過
    程中，甲○○咬乙○○之左手臂，使其受有左手臂開放性傷
    口之傷害。
二、案經乙○○訴由臺灣臺中地方法院檢察署檢察官偵查後聲請
    簡易判決處刑。
 　 理    由
一、訊據上訴人即被告甲○○（下稱被告）對在上揭時地與告訴
    人乙○○發生爭吵之事固不否認，惟矢口否認有傷害犯行，
    辯稱：當時係乙○○搥打伊的胸部使伊受傷，伊並未還手。
    伊的左上中門牙有缺損，曾受補牙治療，補牙後不能咬硬物
    ，否則牙齒會斷裂，伊若有咬乙○○手臂之行為，則該補牙
    一定會斷裂，而事實上伊的牙齒並未斷裂，可證明伊未咬人
    云云。經查：關於被告在前述時地咬傷乙○○手臂之事實，
    業經乙○○於本院審理時具結證述詳盡，復有行政院衛生署
    臺中醫院診斷證明書一紙在卷可憑，足認屬實。又被告僅一
    顆門牙缺損而經填補，缺損情形並非嚴重，且被告所提卷附
    二紙牙醫診所診斷證明書亦僅記載「建議不要再咬硬物，以
    免牙齒再次斷裂」，而人體手臂表層皮肉柔軟，並非硬物，
    被告以其些微缺損之牙齒未斷裂為由，辯稱未咬告訴人手臂
    ，顯屬無稽。另被告雖請求傳訊葉碧鑲為證，惟被告業供明
    案發當時只有其與告訴人二人在場，沒有其他人目擊，則葉
    碧鑲顯然無從證明案發經過事實。今被告請求傳訊葉碧鑲，
    所主張之待證事實為「葉碧鑲知道當晚衝突發生過後，被告
    手上並沒有任何傷痕，如果被告有咬告訴人的話，告訴人應
    該會反抗，那麼被告的手上、臉部應該會有傷痕」，此等主
    張顯屬跳躍推論而無可採，蓋傷人者未必自身亦會因遭受反
    擊而受傷，故本院認被告此項聲請調查之證據，與本案被告
    傷害行為事實存否無重要關係，而無調查之必要，應駁回其
    聲請。綜上所述，本案事證明確，被告上揭傷害犯行堪予認
    定。
二、被告行為後，刑法業已於九十五年七月一日修正施行，其中
    ：
（一）修正後刑法第二條第一項規定，已將新舊法律適用之「從
      新從輕」原則，改採「從舊從輕」原則，而此規定僅係規
      範行為後法律變更所生新舊法律比較適用之準據法，並非
      實體刑罰法律，自不生行為後法律變更之比較適用之問題
      ，應逕行適用新法第二條第一項之規定，為「從舊從輕」
      之比較。
（二）刑法第二百七十七條第一項之普通傷害罪，罰金刑部分係
      得科處一千元以下罰金，依修正後刑法施行法第一條之一
      之規定：「中華民國九十四年一月七日刑法修正施行後，
      刑法分則編所定罰金之貨幣單位為新臺幣。九十四年一月
      七日刑法修正時，刑法分則編未修正之條文定有罰金者，
      自九十四年一月七日刑法修正施行後，就其所定數額提高
      為三十倍。但七十二年六月二十六日至九十四年一月七日
      新增或修正之條文，就其所定數額提高為三倍。」及刑法
      第三十三條第五款修正為：「主刑之種類如下：‥‥五、
      罰金：新臺幣一千元以上，以百元計算之。」等規定觀之
      ，依修正後之法律，刑法第二百七十七條第一項之普通傷
      害罪所得科處之罰金刑最高額為新臺幣三萬元、最低額為
      新臺幣一千元；然依被告行為時之刑罰法律，即罰金罰鍰
      提高標準條例第一條前段規定之提高倍數十倍及刑法第三
      十三條第五款規定之罰金最低額一元計算，該罪之罰金刑
      最高為銀元一萬元，最低額為銀元十元，若依現行法規所
      定貨幣單位折算新臺幣條例第二條之規定換算為新臺幣，
      最高額雖與新法同為新臺幣三萬元，然最低額僅為新臺幣
      三十元。因此，比較上述修正前、後之刑罰法律，自應以
      被告行為時關併科處罰金刑之法律較有利於被告。
（三）再被告於犯罪時之刑法第四十一條第一項前段規定：「犯
      最重本刑為五年以下有期徒刑以下之刑之罪，而受六個月
      以下有期徒刑或拘役之宣告，因身體、教育、職業、家庭
      之關係或其他正當事由，執行顯有困難者，得以一元以上
      三元以下折算一日，易科罰金。」又被告行為時之易科罰
      金折算標準，修正前罰金罰鍰提高標準條例第二條（現已
      刪除）規定，就其原定數額提高為一百倍折算一日，則本
      件被告行為時之易科罰金折算標準，最高應以銀元三百元
      折算一日，經折算為新臺幣後，應以新臺幣九百元折算為
      一日。惟九十五年七月一日修正公布施行之刑法第四十一
      條第一項前段則規定：「犯最重本刑為五年以下有期徒刑
      以下之刑之罪，而受六個月以下有期徒刑或拘役之宣告者
      ，得以新臺幣一千元、二千元或三千元折算一日，易科罰
      金。」比較修正前後之易科罰金折算標準，以九十五年七
      月一日修正公布施行前之規定，較有利於被告，則應依刑
      法第二條第一項前段，適用修正前刑法第四十一條第一項
      前段之規定，定其折算標準。
三、核被告所為，係犯刑法第二百七十七條第一項之普通傷害罪
    。原審以被告罪證明確，乃依據刑事訴訟法第四百四十九條
    第一項、第四百五十四條第二項，刑法第二條第一項前段、
    第二百七十七條第一項、（修正前）第四十一條第一項前段
    ，罰金罰鍰提高標準條例第一條前段、（修正前）第二條，
    現行法規所定貨幣單位折算新臺幣條例第二條等規定，對被
    告處拘役二十日，其認事用法均無不當，量刑亦稱妥適。被
    告上訴意旨，仍執前詞否認有傷害告訴人之犯行，而指摘原
    判決不當，為無理由，應予駁回。
四、據上論斷，應依刑事訴訟法第四百五十五條之一第一項、第
    三項、第三百六十八條，判決如主文。
中　　華　　民　　國　　96　　年　　6 　　月　　13　　日
                刑事第十二庭  審判長法  官    莊深淵
                                    法  官    廖慧如
                                    法  官    蔡建興
上正本證明與原本無異。
本件不得上訴。
                                    書記官    黃英寬
中　　華　　民　　國　　96　　年　　6 　　月　　13　　日
附錄論罪科刑法條
刑法第二百七十七條第一項：
傷害人之身體或健康者，處三年以下有期徒刑、拘役或一千元以
下罰金。
